es: Cámaras y ópticas > Accesorios ópticos y de cámara > Accesorios para lentes ópticas: Accesorios para prismáticos y monoculares; Maletines y bolsos para lentes ópticas; Accesorios para sistemas telemétricos; Accesorios para catalejos; Accesorios para telescopios; Accesorios ópticos térmicos; Accesorios para visores y mirillas de armas
bg-BG: Фотоапарати и оптика > Аксесоари за фотоапарати и оптика > Аксесоари за оптика: Аксесоари за бинокли и монокуляри; Чанти и калъфи за оптика; Аксесоари за далекомери; Аксесоари за зрителни тръби; Аксесоари за телескоп; Термални оптични аксесоари; Аксесоари за мерник и прицел
fi: Kamerat ja optiikka > Korut ja asusteet > Optiikkatarvikkeet: Kiikari- ja monokulaaritarvikkeet; Optiikkalaukut ja -kotelot; Etäisyysmittarin lisätarvikkeet; Kaukoputken lisätarvikkeet; Teleskoopin lisätarvikkeet; Lämpökameratarvikkeet; Aseen tähtäin- ja kiikaritähtäintarvikkeet
sl-SI: Fotoaparati in optika > Dodatki za fotoaparate in optiko > Dodatki za optiko: Dodatki za daljnoglede in monokularje; Torbe in etuiji za optične izdelke; Dodatki za daljinomere; Dodatki za opazovalne daljnoglede; Dodatki za teleskope; Dodatki za termalno optiko; Dodatki za daljnoglede in namerilne naprave za orožje
en: Cameras & Optics > Camera & Optic Accessories > Optic Accessories: Binocular & Monocular Accessories; Optics Bags & Cases; Rangefinder Accessories; Spotting Scope Accessories; Telescope Accessories; Thermal Optic Accessories; Weapon Scope & Sight Accessories
ro-RO: Aparate foto și componente optice > Accesorii pentru aparate foto și componente optice > Accesorii optice: Accesorii binocular/monocular; Genți și huse pentru componente optice; Accesorii pentru telemetru; Accesorii pentru telescop portabil; Accesorii pentru telescoape; Accesorii optice termice; Accesorii pentru luneta și mira armelor
ru: Камеры и оптика > Аксессуары для камер и другой оптики > Аксессуары для оптики: Аксессуары для биноклей и монокуляров; Сумки и футляры для оптики; Аксессуары для оптических дальномеров; Аксессуары для зрительных труб; Аксессуары для телескопов; Аксессуары для тепловизионных приборов; Аксессуары для оружейных прицелов
fr: Appareils photo, caméras et instruments d’optique > Accessoires pour appareils photo, caméras et instruments d’optique > Accessoires pour instruments d’optique: Accessoires pour jumelles et monoculaires; Sacs et housses pour instruments d’optique; Accessoires pour télémètres; Accessoires pour longues-vues; Accessoires pour télescopes; Accessoires pour dispositifs thermo-optiques; Accessoires pour lunettes et viseurs d’armes
hu: Fényképezőgépek és optikák > Fényképezőgép- és optikai kiegészítők > Optikai kiegészítők: Kétszemes és egyszemes távcső kiegészítők; Optikatáskák és -tokok; Távolságmérő-kiegészítők; Távcső-kiegészítők; Teleszkóp-kiegészítők; Hőoptikai kiegészítők; Fegyvertávcső- és irányzékkiegészítők
pt-PT: Câmaras e ótica > Acessórios de câmara e ótica > Acessórios óticos: Acessórios de binóculos e monóculos; Sacos e estojos óticos; Acessórios de telémetro; Acessórios de telescópio terrestre; Acessórios de telescópio; Acessórios de ótica térmica; Acessórios de mira e alcance de arma
cs: Foto, video a optika > Fotoaparáty, kamery a optika – příslušenství > Optika – příslušenství: Dalekohledy – příslušenství; Brašny a pouzdra na optiku; Dálkoměry – příslušenství; Spektivy – příslušenství; Teleskopy – příslušenství; Optika pro termální snímání – příslušenství; Příslušenství k puškohledům
zh-CN: 相机与光学器件 > 相机与光学器件配件 > 光学配件: 双筒望远镜/单筒望远镜配件; 光学器件包/套; 测距仪配件; 观测镜配件; 望远镜配件; 热光配件; 武器瞄准镜配件
sv: Kameror och optik > Tillbehör till kamera och optik > Optiska tillbehör: Tillbehör till kikare och monokikare; Väskor och fodral för optik; Tillbehör till avståndsmätare; Tillbehör till tubkikare; Teleskoptillbehör; Tillbehör för värmeoptik; Tillbehör till kikarsikte
zh-TW: 相機和光學元件 > 相機和光學配件 > 光學配件: 望遠鏡配件; 光學工具收納盒/收納袋; 旁軸相機配件; 鑑識望遠鏡配件; 天文望遠鏡配件; 紅外線夜視光學配件; 武器瞄準器具配件
nb: Kameraer og optikk > Tilbehør for kameraer og optikk > Optisk tilbehør: Kikkert- og monokulartilbehør; Optikkvesker og etuier; Søkertilbehør; Tilbehør til spottingscopes; Teleskoptilbehør; Tilbehør til termaloptikk; Tilbehør til våpensikter
ja: カメラ・光学機器 > カメラ・光学機器アクセサリー > 光学機器アクセサリー: 双眼鏡・単眼鏡アクセサリー; 光学機器用バッグ・ケース; 距離計アクセサリー; フィールドスコープアクセサリー; 望遠鏡アクセサリー; サーモグラフィアクセサリー; 照準器アクセサリー
ko: 카메라/광학 기기 > 카메라/광학 기기 부대용품 > 광학 기기 부대용품: 쌍안경/단안경 부대용품; 광학 기기용 가방/케이스; 거리계 부대용품; 스팟팅스코프 부대용품; 망원경 부대용품; 열광학 기기 부대용품; 조준경 부대용품
hr-HR: Fotoaparati i optika > Dodaci za fotoaparate i optiku > Optički pribor: Pribor za dvoglede i jednoglede; Torbe i futrole za optičke uređaje; Dodaci za daljinomjer; Dodaci za prijenosne teleskope; Dodaci za teleskop; Dodaci za termalnu optiku; Dodaci za ciljnike i nišane
tr: Kameralar ve Optik Malzemeler > Kamera ve Optik Aksesuarları > Optik Aksesuarları: Dürbün ve Tek Gözlü Dürbün Aksesuarları; Optik Malzeme Çanta ve Kılıfları; Menzil Bulucu Aksesuarları; Yer Gözlem Teleskopu Aksesuarları; Teleskop Aksesuarları; Termal Optik Ürün Aksesuarları; Silah Dürbünü Aksesuarları
nl: Camera's en optiek > Optische en camera-accessoires > Optische accessoires: Accessoires voor verrekijker en monokijker; Optiektassen en -koffers; Accessoires voor afstandsmeters; Accessoires voor vizieren; Telescoopaccessoires; Thermische optische accessoires; Accessoires voor wapenvizieren
it: Fotocamere/dispositivi ottici > Accessori ottici/fotocamere > Accessori ottici: Accessori binocoli e monocoli; Borse e custodie dispositivi ottici; Accessori per telemetri; Accessori da mira; Accessori per telescopio; Accessori ottici termici; Accessori per mirini di armi
sk-SK: Fotoaparáty a optické zariadenia > Príslušenstvo pre fotoaparáty a optické zariadenia > Príslušenstvo pre optické zariadenia: Príslušenstvo pre ďalekohľady/teleskopy; Tašky a puzdrá pre optické zariadenia; Príslušenstvo pre diaľkomery; Príslušenstvo pre strelecké ďalekohľady; Príslušenstvo pre ďalekohľady; Príslušenstvo pre tepelné optické zariadenia; Príslušenstvo pre puškohľady a zameriavače
lt-LT: Fotoaparatai ir optika > Fotoaparatų ir optikos priedai > Optikos priedai: Žiūronų ir monoklių priedai; Optikos krepšiai ir dėklai; Tolimačių priedai; Gamtos monoklių priedai; Teleskopų priedai; Termovizorių priedai; Ginklų taikiklių priedai
da: Kameraer og optik > Kamera og optik – tilbehør > Optik – tilbehør: Kikkerter – tilbehør; Optik – tasker og kasser; Afstandsmåler – tilbehør; Udsigtskikkert – tilbehør; Teleskop – tilbehør; Termisk kikkert – tilbehør; Sigtekikkert – tilbehør
de: Kameras & Optik > Kamera- & Optisches Zubehör > Optisches Zubehör: Fernglas- & Fernrohrzubehör; Taschen & Koffer für optische Instrumente; Zubehör für Entferungsmesser; Zubehör für Spektive; Zubehör für Teleskope; Wärmebildzubehör; Zubehör für Zielfernrohre
pl: Aparaty, kamery i przyrządy optyczne > Akcesoria do aparatów, kamer i przyrządów optycznych > Akcesoria optyczne: Akcesoria do lornetek i lunet; Torby i futerały na przyrządy optyczne; Akcesoria do dalmierzy; Akcesoria do lunet obserwacyjnych; Akcesoria do teleskopów; Akcesoria do termowizorów; Akcesoria do celowników
th: กล้องและออปติก > อุปกรณ์กล้องและออปติก > อุปกรณ์ออปติก: อุปกรณ์กล้องสองตาและกล้องตาเดียว; กระเป๋าและที่ใส่ออปติก; อุปกรณ์เครื่องหาระยะ; อุปกรณ์กล้องส่องทางไกล; อุปกรณ์กล้องโทรทรรศน์; อุปกรณ์กล้องตรวจจับความร้อน; อุปกรณ์กล้องส่องทางไกลสำหรับอาวุธ
pt-BR: Câmeras e óptica > Câmera e acessórios ópticos > Acessórios ópticos: Acessórios para binóculos e monóculos; Bolsas e estojos para equipamentos ópticos; Acessórios para focalizador; Acessórios para telescópio portátil; Acessórios para telescópio; Acessórios ópticos termais; Acessórios para mira de armas
vi: Máy ảnh & Quang học > Phụ kiện camera và ống kính > Phụ kiện ống kính: Phụ kiện ống nhòm; Hộp và túi đựng ống kính; Phụ kiện máy ảnh rangefinder; Phụ kiện ống ngắm thu phóng hình ảnh; Phụ kiện kính thiên văn; Phụ kiện quang nhiệt; Phụ kiện nòng ngắm và ống ngắm vũ khí
el: Κάμερες & οπτικά συστήματα > Αξεσουάρ κάμερας & οπτικών συστημάτων > Αξεσουάρ οπτικών συστημάτων: Αξεσουάρ διόπτρας με δύο οπτικά πεδία/διόπτρας με ένα οπτικό πεδίο; Τσάντες & θήκες οπτικών συστημάτων; Αξεσουάρ Rangefinder; Αξεσουάρ τηλεσκοπίων παρατήρησης; Αξεσουάρ τηλεσκοπίου; Θερμικά οπτικά αξεσουάρ; Αξεσουάρ σκοπευτικών και διόπτρων όπλων